臺灣臺北地方法院行政訴訟判決　
111年度交字第156號
原      告  黃毅中  

被      告  新北市政府交通事件裁決處
                      設新北市○○區○○路0段000號2樓
代  表  人  李忠台    住同上
訴訟代理人  黃曉妍律師
                      住臺北市○○區○○○路0段0號5樓之1
上列當事人間交通裁決事件，原告不服被告民國111年2月7日新
北裁催字第48-CA0000000號裁決，提起行政訴訟，本院判決如下
：
    主  文
原告之訴駁回。
訴訟費用新臺幣參佰元由原告負擔。　　
    事實及理由
壹、程序部分
　　本件屬交通裁決事件，爰依行政訴訟法第237條之7規定，不
    經言詞辯論，逕為判決。
貳、實體部分　　
一、事實概要：
　　原告駕駛000-0000號大型重型機車（下稱系爭車輛），於民
    國110年11月5日上午9時24分許，在中和區橋和路與中山路
    二段路口前，因闖紅燈，經民眾檢具違規資料向新北市政府
    警察局中和分局（下稱舉發機關）檢舉，舉發機關經查證屬
    實，遂依道路交通管理處罰條例（下稱道交條例）第53條第
    1項規定，以新北警交大字第CA0000000號舉發違反道路交通
    管理事件通知單（下稱系爭舉發單），舉發原告有「駕車行
    經有燈光號誌管制之交岔路口闖紅燈」之違規行為，並載明
    應到案日期為111年1月2日前。嗣原告於110年12月28日向被
    告提出申訴，經被告函請舉發機關就原告陳述事項協助查明
    ，舉發機關函復依規定舉發尚無違誤；原告於111年2月7日
    向被告申請開立裁決書，被告於同日以原告於上開時、地有
    「駕車行經有燈光號誌管制之交岔路口闖紅燈」之違規事實
    ，依道交條例第53條第1項，以新北裁催字第48-CA0000000
    號裁決書（下稱原處分）對原告裁處罰鍰新臺幣（下同）2,
    700元，並記違規點數3點，原處分於同日對原告送達。原告
    不服，於111年3月9日向本院提起行政訴訟。
二、原告起訴主張：
　　照片模糊不明顯，無法確認違規車輛之車號，原告沒有違規
    等情，並聲明：原處分撤銷。
三、被告則以：
　　查採證影片內容及影像截圖，原告駕駛系爭車輛於橋和路上
    ，當時橋和路與中山路二段路口號誌顯示為圓形紅燈並有顯
    示紅燈剩餘秒數，同時可見陸續有車輛於中山路2段（往板
    橋方向）行駛，參酌時相運作說明，系爭路口應處第3時相
    ，亦即橋和路上號誌確應為紅燈，然原告無視路口號誌，於
    紅燈逕行闖越停止線進入銜接路口往中山路二段（往板橋）
    方向直行駛離，確有「駕車行經有燈光號誌管制之交岔路口
    闖紅燈」之違規。再查，民眾檢附之檢舉影像檔案有二，其
    內容乃110年1月5日9時24分06秒至9時24分48秒間檢舉人於
    原告後方攝錄之影像，該影像畫面連續、光澤自然且並無剪
    接痕跡，應已足夠證明違規事實之存在，其真偽已屬於無調
    查必要之事項，而詳閱檢舉影像內容，清晰可見車牌號碼00
    0-0000之大型重機騎乘於檢舉人前方，比對車籍資料，車牌
    000-0000之車主確為原告，且並查無原告有違規移轉駕駛人
    之相關申請資料，是以，原告確為本件裁罰對象等語置辯，
    並聲明：原告之訴駁回。
四、本院之判斷：
㈠、道交條例第53條第1項規定：「汽車駕駛人，行經有燈光號誌
    管制之交岔路口闖紅燈者，處新臺幣1,800元以上5,400元以
    下罰鍰。」；第63條第1項第3款規定：「汽車駕駛人有下列
    各款所列條款之一者，除依原條款處罰鍰外，並予記點：…
    三、有第43條、第53條或第54條情形之一者，各記違規點數
    3點。」；第85條第1項規定：「本條例之處罰，受舉發違反
    道路交通管理事件之受處罰人，認為受舉發之違規行為應歸
    責他人者，應於舉發違反道路交通管理事件通知單應到案日
    期前，檢附相關證據及應歸責人相關證明文件，向處罰機關
    告知應歸責人，處罰機關應即另行通知應歸責人到案依法處
    理。逾期未依規定辦理者，仍依本條例各該違反條款規定處
    罰。」。又汽車駕駛人，行經有燈光號誌管制之交岔路口闖
    紅燈，期限內繳納或到案聽候裁決者，依違反道路交通管理
    事件統一裁罰基準及處理細則第2條第2項所定之違反道路交
    通管理事件統一裁罰基準表之規定，應對該汽車駕駛人處以
    新臺幣2,700元之罰鍰，並記違規點數3點。
㈡、復按汽車駕駛人駕駛汽車，應遵守道路交通標誌、標線、號
    誌之指示，道路交通安全規則第90條前段定有明文。又按車
    輛面對圓形紅燈表示禁止通行，不得超越停止線或進入路口
    ，道路交通標誌標線號誌設置規則第206條第5款定有明文。
    又交通部82年4月22日交路字第009811號函說明二略以：「
    為促使駕駛人回歸於對標線之認知，同時兼顧執法技術層面
    與大眾接受程度，茲將面對圓形紅燈時超越停止線或闖紅燈
    之認定敘述如后提供參考：（一）車輛面對圓形紅燈時仍逕
    予穿越路口至銜接路段，含左轉、直行、迴轉及右轉（依箭
    頭綠燈允許行駛者除外）即視為闖紅燈之行為。」。
㈢、經查，原告駕駛系爭車輛，於110年11月5日上午9時24分許，
    在中和區橋和路與中山路2段路口前，因有「駕車行經有燈
    光號誌管制之交岔路口闖紅燈」之違規行為，遭舉發機關執
    勤員警製單舉發，原告雖提出申訴不服舉發，惟經被告函請
    舉發機關查明原告陳述情節及違規當時情形後，仍認違規事
    實明確，乃依道交條例第53條第1項規定，以原處分裁處原
    告罰鍰2,700元，並記違規點數3點等情，有系爭舉發單（本
    院卷第51頁）、原告申訴資料（本院卷第63頁）、舉發機關
    111年1月6日新北警中交字第1114630536號函（本院卷第65
    頁）、原處分（本院卷第67頁）、採證照片（本院卷第55-5
    8頁）在卷可稽，核堪採認為真實。
㈣、復查，觀諸本件採證照片（本院卷第55-58頁），畫面時間09
    ：24：06清楚可見車牌號碼「000-0000」號之大型重型機車
    （即本件系爭車輛）駕駛於檢舉人車輛前方，並無原告所述
    照片無法確認違規車輛之車號之情。再對照機車車籍資料（
    見本院卷第81頁），可知「000-0000」號之車主為「黃毅中
    」，即為本件原告，原告既未辦理歸責他人，則按道交條例
    第85條第1項規定，被告以原告為裁罰對象，並無違誤。又
    上開採證照片畫面時間09：24：44時，可見系爭車輛行駛於
    橋和路上，此時橋和路與中山路二段路口（往板橋方向）號
    誌顯示為紅燈，然系爭車輛並未停下，逕予通過路口往中山
    路二段（往板橋方向）行駛，依前揭交通部82年4月22日交
    路字第009811號函，應即視為闖紅燈之行為，是堪認原告駕
    駛系爭車輛確有駕車行經有燈光號誌管制之交岔路口闖紅燈
    之違規行為無訛，被告據此以原處分裁罰原告，洵屬適法有
    據。
五、綜上所述，原告於事實概要欄所載時、地，有如事實概要欄
    所示之違規行為，事證明確，經被告於111年2月7日依道交
    條例第53條第1項，以原處分裁處原告罰鍰2,700元，並記違
    規點數3點，核無違誤。原告訴請撤銷原處分，為無理由，
    應予駁回。
六、本案判決基礎已臻明確，兩造其餘攻擊防禦方法及訴訟資料
    ，經本院審核後，認與判決結果不生影響，且無調查之必要
    ，爰不一一論述及調查，併此敘明。
七、第一審裁判費為300元，依法應由敗訴之原告負擔，且係原
    告於起訴時繳納，爰確定第一審訴訟費用如主文第2項所示
    。
八、結論：原告之訴為無理由，依行政訴訟法第98條第1項前段
    、第237條之8第1項，判決如主文。
中　　華　　民　　國　　111 　年　　6 　　月　　30　　日
                  行政訴訟庭　　法　官　張瑜鳳
以上正本係依原本作成。
如不服本判決，應於判決送達後20日內，以原判決違背法令為理
由，向本院提出上訴狀並表明上訴理由（原判決所違背之法令及
其具體內容或依訴訟資料可認為原判決有違背法令之具體事實）
，並繳納上訴裁判費新臺幣750 元。
其未載明上訴理由者，應於提出上訴後20日內，向本院補提理由
書（上訴狀及上訴理由書均須按他造人數附繕本）；如未按期補
提上訴理由書，則逕以裁定駁回上訴。　　　　　　　　　 
中　　華　　民　　國　　111 　年　　6 　　月　　30　　日
                                書記官  林劭威